臺灣新北地方法院刑事裁定
                                    111年度毒聲字第670號
聲  請  人  臺灣新北地方檢察署檢察官
被      告  李國龍


上列被告因違反毒品危害防制條例案件（111年度毒偵字第601號
、第751號），經檢察官聲請送勒戒處所觀察、勒戒（111年度聲
觀字第524號），本院裁定如下：
    主  文
甲○○施用第二級毒品，應送勒戒處所觀察、勒戒。
    理  由
一、本件聲請意旨略以：甲○○前因施用毒品案件，經依法院裁定
    送觀察、勒戒後，認無繼續施用毒品之傾向，於民國106年5
    月9日執行完畢釋放，並由臺灣新北地方檢察署(下稱乙○○）
    檢察官以106年度毒偵緝字第285號為不起訴處分確定。詎仍
    不知悔改，於上開觀察、勒戒執行完畢釋放3年後，復基於施用
    第二級毒品之犯意，分別：㈠於110年9月15日14時許為警採
    尿時回溯96小時內某時，在不詳地點，以不詳方式，施用第
    二級毒品甲基安非他命1次。嗣於110年9月15日13時20分許
    ，為警在臺北市○○區○○街000號前查獲，經警採尿送驗，結
    果呈安非他命、甲基安非他命陽性反應。㈡於110年12月9日1
    5時許，在某不詳工地，以燒烤玻璃球吸食煙霧方式，施用
    第二級毒品甲基安非他命1次。嗣於同日18時55分許，為警
    在新北市三重區文化北路與雙園街口查獲，並扣得第二級毒
    品甲基安非他命3包（共計淨重2.4524公克），經警採集其
    尿液送驗後，結果呈甲基安非他命陽性反應，而查悉上情。
    經查，上揭事實㈠部分，有勘察採證同意書、臺北市政府警察
    局偵辦毒品案件尿液檢體委驗單、台灣尖端先進生技醫藥股
    份有限公司出具之濫用藥物檢驗報告（尿液檢體編號：155770
    ）；上揭事實㈡部分，業據被告坦承不諱，並有新北市政府
    警察局受採集尿液檢體人姓名及檢體編號對照表、台灣檢驗
    科技股份有限公司出具之濫用藥物檢驗報告（檢體編號：C0
    000000）及臺北榮民總醫院111年1月20日北榮毒鑑字第C000
    0000號毒品成分鑑定書各1紙附卷可稽，被告犯嫌堪以認定
    。被告經傳喚未到庭，且因詐欺案件，現由法院審理中，另
    因殺人未遂案件，現由乙○○偵辦中，足見其素行欠佳，遵守法
    律之意識薄弱，難認其符合進行戒癮治療之要件。爰依毒品危害
    防制條例第20條第3項、第1項及觀察勒戒處分執行條例第3條第1
    項之規定，聲請裁定將被告送勒戒處所觀察、勒戒等語。
二、按毒品危害防制條例第20條第1項規定：「犯第10條之罪者
    ，檢察官應聲請法院裁定，或少年法院（地方法院少年法庭
    ）應先裁定，令被告或少年入勒戒處所觀察、勒戒，其期間
    不得逾2月。」另109年1月15日修正公布、同年7月15日施行
    之同條第3項規定：「犯第10條之罪於觀察、勒戒或強制戒
    治執行完畢釋放後，3年後再犯第10條之罪者，適用本條前2
    項之規定。」上開所謂「3年後再犯」，只要本次再犯（不
    論修正施行前、後）距最近1次觀察、勒戒或強制戒治執行
    完畢釋放，已逾3年者，即該當之，不因其間有無犯第10條
    之罪經起訴、判刑或執行而受影響，此經最高法院刑事大法
    庭於109年11月18日以109年度台上大字第3826號裁定闡釋在
    案。
三、經查：
  ㈠被告甲○○就附表編號2所示施用第二級毒品甲基安非他命犯行
    於偵查中坦承不諱，惟否認附表編號1所示施用第二級毒品
    甲基安非他命犯行，辯稱：其最後一次施用毒品是二年前，
    確切時間忘記了，在新北市○○區○○○街00號住家施用的云云
    ，惟被告分別於附表「採尿時間」、「採尿地點」欄所示時
    間、地點所採尿，並親視警方封籤後送驗，經以酵素免疫分
    析法檢驗及氣相層析質譜儀法確認檢驗結果，呈附表「檢驗
    結果」欄所示毒品反應，有附表「採尿文件」、「驗尿報告
    」欄所示文件各1份在卷可參。按甲基安非他命經口服投與
    後約70％於24小時內自尿中排出，約90％於96小時內自尿中排
    出，由於甲基安非他命成分之檢出與其投與方式、投與量、
    個人體質、採尿時間與檢測儀器之精密度等諸多因素有關，
    因此僅憑尿液中呈安非他命陽性反應，並無法確實推算吸食
    時間距採集時間之長短，惟依上述資料推斷，最長可能不會
    超過4日，業經行政院衛生署藥物食品檢驗局81年2月8日藥
    檢壹字第001156號函示明確。上述鑑驗結果，均係檢驗機關
    本於專業知識及以精密儀器、科學檢驗方法所得之結論，自
    可憑信。被告上開所採尿液送驗結果既均有甲基安非他命之
    陽性反應，並有附表編號2所示扣案物可資佐證，顯見被告
    於附表所示時點，確均有施用第二級毒品甲基安非他命之犯
    行甚明。
  ㈡被告前於105年間因施用毒品案件，經本院以105年度毒聲字
    第1094號裁定送觀察、勒戒後，認無繼續施用毒品傾向，於
    106年5月9日執行完畢釋放出所，而由乙○○檢察官以106年度
    毒偵緝字第285號為不起訴處分確定等節，有臺灣高等法院
    被告前案紀錄表1份存卷可查，從而，本件被告係於前次觀
    察、勒戒執行完畢釋放後，3年後再犯毒品危害防制條例第1
    0條之罪，依前開說明，聲請人聲請裁定令被告入勒戒處所
    觀察、勒戒，核無不合，應予准許。
四、依毒品危害防制條例第20條第3項、第1項，觀察勒戒處分執
    行條例第3條第1項，裁定如主文。
中　　華　　民　　國　　111 　年　　6 　　月　　17　　日
                  刑事第十八庭  法　官  詹蕙嘉
上列正本證明與原本無異。
如不服本裁定，應於裁定送達後五日內敘明抗告理由，向本院提
出抗告狀。
                                書記官  方志淵
中　　華　　民　　國　　111 　年　　6 　　月　　21　　日
附表：
編號 施用犯行 扣案物 尿液編號 採尿時間 採尿地點 採尿文件 驗尿報告 檢驗結果 毒品成分鑑定書 1(即聲請書一㈠) 於110年9月15日14時許為警採尿時回溯96小時內某時，在不詳地點，以不詳方式施用第二級毒品甲基安非他命1次 無 155770 110年9月15日14時許 臺北市政府警察局萬華分局龍山派出所 勘察採證同意書、臺北市政府警察局偵辦毒品案件尿液檢體委驗單（110 毒偵3616卷第8、11頁） 台灣尖端先進生技醫藥股份有限公司110年9月28日濫用藥物檢驗報告(110毒偵3616卷第10頁） 安非他命、甲基安非他命陽性反應 無 2(即聲請書一㈡) 於110年12月9日15時許，在某不詳工地，以燒烤玻璃球吸食煙霧方式，施用第二級毒品甲基安非他命1次 甲基安非他命3包(驗餘總淨重2.4447公克) C0000000 110年12月9日20時10分許 新北市政府警察局三重分局三重派出所 新北市政府警察局受採集尿液檢體人姓名及檢體編號對照表(111毒偵751卷） 台灣檢驗科技股份有限公司110年12月28日濫用藥物檢驗報告(111毒偵751卷） 安非他命、甲基安非他命陽性反應 臺北榮民總醫院111年1月20日北榮毒鑑字第C0000000號毒品成分鑑定書㈠㈡(111毒偵751卷）